最　高　行　政　法　院　判　決
　　　　　　　　　　　　　94年度判字第00745號
上　訴　人　甲○○○○○○○○
被 上訴 人　財政部臺灣省北區國稅局（承受本件金門縣稅捐稽
　　　　　　徵處業務）
代　表　人　許虞哲
上列當事人間因營業稅事件，上訴人不服中華民國92年12月11日
臺北高等行政法院91年度訴字第3802號判決，提起上訴，本院判
決如下：
　　主  文
上訴駁回。
上訴審訴訟費用由上訴人負擔。
　　理  由
一、上訴人於民國（下同）83年1月至85年4月經營銷售菸酒金額
    計新台幣（下同）296,967,912元，未按公定價格銷售及每
    月營業額超過原金門縣稅捐稽徵處原查定營業額等情，案經
    法務部調查局福建省調查處於85年1月31日查獲，移由原金
    門縣稅捐稽徵處審理違章成立，乃核定補徵營業稅2,951,87
    1元。上訴人不服，申請復查，未獲變更，上訴人仍未服，
    遂向金門縣政府提起訴願，嗣由金門縣政府依法移送福建省
    政府受理。因88年1月13日修正財政收支劃分法第8條第1項
    第4款明定營業稅改為國稅，財政部所報自88年7月1日起，
    將營業稅委託各直轄市、縣（市）政府所屬稅捐稽徵處代徵
    一案，業奉行政院88年6月8日台88財第221686號函核定有案
    。福建省政府遂遵照財政部88年6月30日台財稅第881925060
    號函附「研商營業稅改為國稅並委託稅捐稽徵處代徵後之訴
    願案件處理相關事宜」會議記錄意旨，將該案移轉管轄到財
    政部，財政部91年7月19日台財訴第0000000000號訴願決定
    書駁回上訴人之訴，上訴人猶未甘服，遂向原審法院提起行
    政訴訟，經原審法院判決駁回其訴後仍不服而提起上訴。
二、上訴人於原審起訴主張：新吉祥商店係以金門地區為其營業
    場所，以販賣金門及馬祖地區所產製之酒類為其主要營業項
    目，且係經金門縣政府許可販賣菸酒之零售商，按營業稅法
    第8條第1項第16款之規定，本即屬免稅之經許可銷售專賣品
    之營業人。次按90年12月30日廢止前之金門馬祖地區菸酒產
    銷與管理辦法第13條暨第16條規定，倘上訴人未按規定價格
    銷售酒類，上訴人之銷售菸酒許可，應早為金門縣政府所撤
    銷，何能於83年1月至85年4月間，仍能銷售金門及馬祖地區
    所產製之酒類，是上訴人自無未依規定價格銷售專賣品之情
    事。再按，凡營業人經稅捐稽徵機關核定屬小規模營業人而
    免用統一發票者，自應依稅捐稽徵機關所核定之銷售額課徵
    營業稅。上訴人經原處分機關核定屬小規模營業人，每月營
    業額為63,630元，上訴人業已依核定營業額，按時繳納營業
    稅，詎原處分機關竟執法務部調查局福建省調查處85年7月
    16日之調查筆錄中有關上訴人所使用帳戶內之存款金額，佐
    以非上訴人商號實際負責人於前開調查筆錄中所稱之營業額
    ，即遽查定上訴人應補徵營業稅，未慮及上訴人就前揭帳戶
    資金來源之抗辯，及業經原處分機關核定每月營業額之事實
    。再者，原處分機關所執為查定之依據，亦僅有前揭上訴人
    所使用之帳戶及調查筆錄，欠缺其他足以認定上訴人於該期
    間內營業額之證據。為此，請撤銷原處分及訴願決定。
三、被上訴人在原審答辯則以：查上訴人於83年1月至85年4月經
    營銷售菸酒金額計296,967,912元，未按公定價格銷售及每
    月營業額超過金門縣稅捐稽徵處原查定營業額，案經法務部
    調查局福建省調查處查獲，移由金門縣稅捐稽徵處審理核定
    補徵營業稅2,951,871元，有被調查人陳麗梅及在場人王梨
    英85年7月16日於法務部調查局福建省調查處之調查筆錄附
    案可稽，而依營利事業登記資料王梨英為該商號登記負責人
    ，陳麗梅於筆錄中證稱王梨英為掛名之負責人，實際負責進
    出貨管帳業務係陳麗梅本人，在場人王梨英並答稱陳麗梅所
    稱完全實在，且經陳麗梅、王梨英簽名在案，上訴人違章事
    實，洵堪認定。上訴人雖經許可銷售菸酒之營業人，惟就獲
    案資料查核結果，該部份並未依規定價格出售，是非屬營業
    稅法第8條第1項第16款規定之範圍，揆諸前揭財政部賦稅署
    85年9月30日台稅二發字第851149457號函釋，自仍應按其全
    部銷售額課徵營業稅。另上訴人稱為小規模營業人，已依被
    上訴人核定之營業額按時繳納營業稅，不得援引金融存款為
    據，忽略上訴人就前揭帳戶資金來源之抗辯乙節，按查獲之
    實際營業額大於經核定之營業額，依規定仍應就差額補稅，
    依前揭財政部71年4月15日台財稅第32634號函釋有案。又依
    法務部調查局福建省調查處85年7月16日之調查筆錄記錄，
    關於上訴人的金融機構存款來源部分，該筆錄已敘述甚詳，
    且經當時在場人即上訴人代表人王梨英證稱無訛並簽名在案
    ，是上訴人於嗣後稱該等存款來源部份為受託銷售金酒所得
    ，部份係個人標會，資金調度及他人返還借款金額，顯無足
    採，況上訴人又未提供有關積極證據以供查核等語，資為抗
    辯。
四、原審斟酌全辯論意旨及調查證據之結果，以：經查：(一)依上
    訴人實際負責人陳麗梅於85年7月16日在法務部調查局福建
    省調查處陳稱：「問：（提示宋錫顯土銀金門分行00000000
    0000帳號分戶明細表、陳麗梅土銀金門分行000000000000帳
    號正本三本、影本乙份、宋慧玲郵政存簿000000－0帳號正
    本乙本及影本乙本）請問各開立帳戶用途為何？答：這三個
    帳戶係新吉祥商店將所蒐購來的金酒賣給台商後，再由台商
    將酒款匯入上述三個帳戶內。」、「問：你所實際負責新吉
    祥商店於民國83年至85年4月每年實際營業額為若干？該營
    業額之主要進銷項為何？答：新吉祥商店於民國83年營業額
    8仟3佰98萬5仟2佰94元、84年營業額1億7仟7佰75萬5仟8佰
    63元、85年1月至4月營業額3仟5佰22萬6仟7佰55元，總計83
    年初至85年4月之營業額為2億9仟6佰96萬7仟9佰12元。該等
    之營業額進銷項主要係蒐購民問菸酒牌照所配之金酒再將所
    蒐購之金酒整批船運至台灣銷售，賺取其中之價差。」等語
    ；且經當時在場人即上訴人代表人王梨英證稱無訛並簽名在
    案，有上開調查筆錄等影本一份在卷足憑；至上訴人主張該
    等存款來源部份為受託銷售金酒所得，部份係個人標會，資
    金調度及他人返還借款金額等語，惟上訴人並未舉證以實其
    說，上開主張自不足信。從而原處分機關認上訴人於83 年1
    月至85年4月經營銷售煙酒金額計296,967,912元之事實，洵
    堪認定。(二)按「規模狹小、交易零星，依法查定營業額課徵
    營業稅之營利事業，經查定課徵後，如經稽徵機關查獲其私
    設帳冊或有關進貨資料核計之實際營業額，大於原查定之營
    業額者，應接其實際之營業額，依照規定稅率計算應納稅額
    扣除原查定已納稅額之差額，予以補徵。」、「經許可銷售
    專賣品之營業人如未依規定價格銷售專賣品者，尚無營業稅
    法第8條第1項第16款免稅規定之適用，應就其全部銷售額依
    法課徵營業稅。」，分別為財政部71年4月15日台財稅字第
    32634號函及財政部賦稅署85年9月30日台稅2發第851149457
    號函釋之見解；查本件上訴人雖屬經許可銷售煙酒之營業人
    ，惟就原處分機關依資料查核結果，部份並未依規定價格出
    售，已如上述；揆諸上開財政部函釋意旨，非屬營業稅法第
    8條1項第16款規定之範圍，自仍應就其全部銷售額課徵營業
    稅。是以上訴人主張其係依法得經營煙酒業務者，應屬營業
    稅法第8條第1項第16款所指免徵營業稅範圍等語，自不足採
    。綜上所述，原處分依法並無不合，訴願決定予以維持，亦
    無違誤；上訴人徒執前詞，聲請撤銷原處分及訴願決定，為
    無理由，應予駁回。因而駁回上訴人之訴。
五、本院經查：(一)上訴意旨復以：本件上訴人之實際負責人陳麗
    梅固曾於85年7月16日在法務部調查局福建省調查處陳稱其
    以訴外人宋錫顯、陳麗梅、宋慧玲名義開立之帳戶係上訴人
    將所搜購之金酒賣給台商後再由台商將酒款匯入之帳戶，然
    前揭三帳戶之存款金額，並非全然為上訴人之營業額。縱前
    揭之帳戶內之存款金額為上訴人自83年1月至85年4月之營業
    額，上訴人所賣與台商之金酒價格，究否有超出規定價格，
    仍須以各品牌酒品之規定售價核與實際銷售數量，比對前揭
    銷售額，憑以認定，而不得單憑上訴人之人於審理程序外之
    陳述即遽憑斷，是原判決有違誤，亦未適用前揭行政訴訟法
    第133條、134條之規定，為判決不適用法規之違背法令。再
    按「規模狹小，交易零星，依法查定營業額課徵營業稅之營
    利事業，經查定課徵後，如經稽徵機關查獲其私設帳冊或有
    關進貨資料核計之實際營業額，大於原查定之營業額者，應
    按其實際之營業額，依照規定稅率計算應納稅額扣除原查定
    以納稅額之差額，予以補徵」、「經許可銷售專賣品之營業
    人如未依規定價格銷售專賣品者，尚無營業稅法第8條第1項
    第16款免稅歸定之適用，應就其銷售額依法課徵營業稅」此
    固經財政部71年4月15日台財稅第32634號函及財政部賦稅署
    85年9月30日台稅二發第851149457號函釋在案；惟稽徵機關
    仍應依營業人之實際銷項進額，核定應補納稅額，不得僅以
    營業人帳戶內存款金額，即遽予查定，按諸前揭函釋，尤應
    以營業人之私設帳冊或有關進貨資料核計，然本件稽徵機關
    所憑僅為上訴人所使用之訴外人宋錫顯等三人之帳戶往來明
    細，根本未調查上訴人之進貨資料，憑以核計，原判決亦未
    臻詳查，即予判斷，顯有判決理由矛盾之違誤。(二)原審法院
    依該新吉祥商店實際負責人陳麗梅、及登記負責人王梨英之
    供述及宋錫顯土銀金門分行帳號分戶明細表、陳麗梅土銀金
    門分行帳號正本三本、影本乙份、宋慧玲郵政存薄帳號正本
    乙本及影本等資料，認定上訴人於83年1月至85年4月經營銷
    售煙酒金額計296,967,912元，對於上訴人所稱該等存款來
    源部分為受託銷售金酒所得，部分係個人標會、資金調度及
    他人返還借款金額之詞，何以不採，均已詳加論述，認事用
    法均妥適，上訴意旨仍執前詞，就原審取捨證據、認定事實
    之職權行使，指摘其為違誤，求予廢棄，經查並無理由，應
    予駁回。
六、據上論結，本件上訴為無理由，爰依行政訴訟法第255條第1
    項、第98條第3項前段，判決如主文。
中    華    民    國    94    年    5    月    31     日
                  第四庭審判長法  官　徐　樹　海
                              法  官　高　啟　燦
                              法  官　吳　錦　龍
                              法  官　黃　合　文
                              法  官　林　茂　權
以  上  正  本  證  明  與  原  本  無  異
中    華    民    國    94    年    6    月    1      日
　　　　　　　　　　　　　　　書記官　蘇　金　全
